Config:
  hfst:
    Gen: ../../../src/generator-gt-norm.hfst
    Morph: ../../../src/analyser-gt-norm.hfst
#  xerox:
#    Gen: ../../../src/generator-gt-norm.xfst
#    Morph: ../../../src/analyser-gt-norm.xfst
#    App: lookup

Tests:


  Noun - njuovčâ: # eres
    njuovčâ+N+Sg+Nom: njuovčâ
    njuovčâ+N+Sg+Gen: njuohˊčâm
    njuovčâ+N+Sg+Acc: njuohˊčâm
    njuovčâ+N+Sg+Ill: njuohˊčâmân
    njuovčâ+N+Sg+Loc: njuohˊčâmist
    njuovčâ+N+Sg+Com: njuohˊčâmáin
    njuovčâ+N+Sg+Abe: njuohˊčâmttáá
    njuovčâ+N+Ess: [njuohˊčâmin, njuovčân]
    njuovčâ+N+Par: [njuohˊčâmid, njuovčâd]
    njuovčâ+N+Pl+Nom: njuohˊčâmeh
    njuovčâ+N+Pl+Gen: njuohˊčâmij
    njuovčâ+N+Pl+Acc: njuohˊčâmijd
    njuovčâ+N+Pl+Ill: njuohˊčâmáid
    njuovčâ+N+Pl+Loc: njuohˊčâmijn
    njuovčâ+N+Pl+Com: njuohˊčâmijguin
    njuovčâ+N+Pl+Abe: njuohˊčâmijttáá
